---
title: "Tugas Modul 7"
author: "Ahmad Abdullah Azzam"
date: "11/10/2021"
output:
  word_document: default
  pdf_document: default
  html_document: default
---

```{r setup, include=FALSE}
knitr::opts_chunk$set(echo = TRUE)
```

## D.Latihan
Pada latihan ini seluruh akan digunakan *dataset*: US *murders* dan library sebagai berikut.
```{r}
library(dslabs)
library(tidyverse)
library(dplyr)
library(purrr)
data(murders)
```
1. Gunakan `as_tibble` untuk mengkonversi tabel *dataset "US murders"* dalam bentuk *tibble* dan disimpan dalam objek baru bernama '*murders_tibble*'.
```{r}
as_tibble(murders)%>%class()
murders_tibble<-as_tibble(murders)%>%class() 
```
2. Gunakan fungsi `group_by` untuk mengkonversi *dataset "US murders"* menjadi sebuah *tibble* yang dikelompokkan berdasarkan '*region*'.
```{r}
as_tibble(murders)%>%group_by(region)
```
3. Tulis *script tidyverse* yang menghasilkan *output* yang sama dengan perintah berikut: 
`exp(mean(log(murders$population)))`
Gunakan operator *pipe* sehingga setiap fungsi dapat dipanggil tanpa menambahkan argumen. Gunakan *dot operator* untuk mengakses populasi.
```{r}
murders$population%>%
  log()%>%
  mean()%>%
  exp()
```
4. Gunakan `map_df` untuk membuat *data frame* yang terdiri dari tiga kolom: '*n*', '*s_n*', dan '*s_n_2*'. Kolom pertama harus berisi angka 1 hingga 100. Kolom kedua dan ketiga masing-masing harus berisi penjumlahan 1 hingga *n*, dimana *n* menyatakan jumlah baris.
```{r}
n=1:100

compute_s_n<-function(n){
  x<-1:n
  tibble(s_n=sum(x))
}

compute_s_n_2<-function(i){
  y<-1:i
  tibble(s_n_2=sum(y))
}
my_df<-tibble(n, map_df(n, compute_s_n), map_df(s_n, compute_s_n_2))
my_df
```